臺灣臺南地方法院刑事判決　　　　　　　 95年度訴字第632號
公　訴　人　臺灣臺南地方法院檢察署檢察官
被　　　告　丙○○
選任辯護人　江信賢　律師
　　　　　　蔡麗珠　律師
　　　　　　蘇若龍　律師
上列被告因違反毒品危害防制條例案件，經檢察官提起公訴（95
年度營偵字第168號）及移送併辦（95年度偵字第9828號），本
院判決如下：
    主  文
丙○○連續販賣第一級毒品，處有期徒刑拾壹年，扣案附表一編
號一所示之第一級毒品海洛因沒收銷燬之，附表一編號三、五至
九所示之物均沒收，附表三編號二、三之販賣毒品所得沒收，如
全部或一部不能沒收時，以其財產抵償之。又連續販賣第二級毒
品，處有期徒刑捌年，扣案附表一編號二所示之第二級毒品安非
他命沒收銷燬之，附表一編號四、六至九所示之物均沒收，附表
三編號一、四之販賣毒品所得沒收，如全部或一部不能沒收時，
以其財產抵償之。又共同連續轉讓第一級毒品，處有期徒刑壹年
陸月，扣案附表一編號一所示之第一級毒品海洛因沒收銷燬之，
附表一編號三、五至七所示之物均沒收。又連續轉讓第二級毒品
，處有期徒刑拾月，扣案附表一編號二所示之第二級毒品安非他
命沒收銷燬之，附表一編號四、六至七所示之物均沒收。應執行
有期徒刑貳拾年，扣案附表一編號一、二所示之第一級毒品海洛
因、第二級毒品安非他命沒收銷燬之，附表一編號三至九所示之
物均沒收，附表三之販賣毒品所得共計新臺幣壹萬四千伍佰元沒
收，如全部或一部不能沒收時，以其財產抵償之。
    事  實
一、丙○○之綽號為「雞仔」，意圖營利，分別基於販賣第一級
    毒品海洛因（以下簡稱海洛因）及第二級毒品安非他命（以
    下簡稱安非他命）之概括犯意，先於某不詳時地以較低價格
    販入數量不詳之海洛因及安非他命，復以其所有如附表一編
    號三、五至七所示之工具，將上開海洛因予以稀釋純度分裝
    成小包裝，並以其所有如附表一編號四、六、七所示之工具
    ，將上開安非他命予以減量分裝成小包裝後，以其所持有如
    附表一編號八至九所示之行動電話二支，置入門號0000
    00000號及0000000000號ＳＩＭ卡作為聯絡
    販毒工具，先後於如附表二編號一、三、五、七所示時間及
    地點，以上開附表編號所示之次數及數量，連續高價販賣海
    洛因予丁○、己○○，另連續高價販賣安非他命予戊○○及
    甲○○。丙○○復另行起意，與其兄郭忠建（業經本院另案
    審理中）基於轉讓海洛因之概括犯意聯絡，於郭忠建與丁○
    交往後，基於友誼關係，改由丙○○及郭忠建共同於如附表
    二編號四所示之時間及地點，以上開附表編號所示之次數及
    數量，或由丙○○、或由郭忠建親自交付，連續轉讓海洛因
    予丁○。丙○○更另行基於轉讓安非他命之概括犯意，於如
    附表二編號二、六所示之時間及地點，以上開附表編號所示
    之次數及數量，連續轉讓安非他命予戊○○及甲○○，戊○○部分係因有時無力購買安非他命，丙○○乃無償轉讓供其
    施用，甲○○部分則係因丙○○利用甲○○位於臺南縣鹽水
    鎮福得里後厝十二號租屋處，作為毒品交易處所，丙○○乃
    無償提供安非他命予甲○○，以此充作使用該處所之代價。
    嗣因臺南縣警察局依法對門號0000000000號及0
    000000000號通話實施通訊監察監聽，乃於九十五
    年一月十三日十五時三十分許，在臺南縣鹽水鎮○○路「萬
    善公廟」前盤查丙○○，丙○○遂駕車妨害公務衝撞警車（
    業經本院判處有期徒刑六月確定），為警當場逮捕，並扣得
    如附表一所示之物品，乃查獲上情。
二、案經臺南縣警察局移送臺灣臺南地方法院檢察署檢察官偵查
    後提起公訴及移送併辦。
    理  由
一、訊據被告丙○○僅坦承其綽號為「雞仔」，惟矢口否認有上
    開犯行，辯稱：「我不認識甲○○、乙○○、戊○○及己○○，也沒拿過毒品到甲○○租屋處，更沒有賣過毒品給丁○
    ，我只是請過丁○施用毒品而已。我的手機門號是0000
    000000，但我沒有使用過0000000000及0
    000000000兩個門號」云云（見警卷第三至六頁，
    偵查卷第七、三三、八九、一○九頁，本院聲羈卷第五至七
    頁、偵聲卷第四至五頁、卷一第二六、六六、九一、九五、
    一二○、二三七、二三九頁）。經查：
  (一)本案扣得如附表一所示毒品及物品（見警卷第四八頁），查
    獲時並有拍攝現場蒐證照片十六張（見警卷第五五至六二頁
    ），上開物品業據被告自承為其所有（見警卷第三頁，偵查
    卷第七頁，本院聲羈卷第五頁，惟其於偵查及本院時曾翻供
    ，否認毒品為其所有），並表示「其所攜帶扣案之葡萄糖是
    要洗（稀釋）毒品的，因為其所購買之毒品品質很好」（見
    本院聲羈卷第六頁）。其中，扣案白粉二包經送法務部調查
    局依據化學呈色法、氣相層析質譜分析法鑑驗結果，確實為
    第一級毒品海洛因（合計淨重三點七一公克，純度為百分之
    二十點三二，包裝袋二個），有該局九十五年三月二十七日
    調科壹字第２００００６１３８號鑑定通知書一紙在卷可稽
    （見偵查卷第九十之二頁）；而扣案結晶體一包，以聯勤二
    ○四廠製造之毒品檢驗盒試劑初步檢驗結果，含有第二級毒
    品安非他命成分，有臺南縣警察局刑事警察大隊查獲毒品危
    害防制條例毒品初步檢驗報告單一紙在卷可稽（含袋重三點
    二三公克，包裝袋一個，見警卷第五三頁），則上開扣案白
    色結晶體確屬第二級毒品安非他命。
  (二)門號0000000000及0000000000號手機
    通話情形，業經檢察官依法實施通訊監察監聽在案（錄音光
    碟附於本院卷一第一○九頁，通聯記錄外放，通聯記錄譯文
    見偵查卷第四二至五二、一四九至一六七頁，與本案有關之
    買賣毒品譯文節本見本院卷一第一○○至一○九頁）。其中
    ，上開二支門號ＳＩＭ卡確實置入於附表一編號八至九之手
    機使用（見本院卷一第一二六頁查詢記錄以及外放通聯記錄
    ），而上開手機亦經被告坦承為其所持有使用。然而，被告
    否認曾使用前開門號ＳＩＭ卡與本案證人所使用之手機聯繫
    ，經公訴檢察官將監聽錄音光碟送法務物調查局進行聲紋鑑
    定，結果為：「送鑑監聽光碟七通電話內容，其中二通因字
    數不足，無法作聲紋比對鑑定外，其於五通監聽電話錄音內
    容，經與被告採樣之聲調，以聆聽比對法及聲紋圖譜特徵比
    對法比對分析結果，確認兩者語音特徵相似率約百分之七十
    五（語音特徵相似率高於百分之七十以上即判定音質相同）
    ，研判五通監聽電話錄音內容之語音與被告本人聲音音質相
    同。」有該局９６年３月３日調科參字第０９６０００８３
    ４６０號聲紋鑑定報告書一份可查（見本院卷一第二八一至
    二九○頁），依據上開證據資料，足以證明被告確實有使用
    上開二支門號及手機（以下簡稱系爭門號）與監聽譯文所示
    手機持用人對話聯繫。
  (三)證人己○○於九十五年一月十二日、證人丁○於九十五年一
    月十三日分別為警查獲時，經警員採集尿液送驗，確實有嗎
    啡陽性反應，有長榮大學確認報告及送驗尿液年籍對照表附
    卷可憑（見併辦警卷第八至九頁，本院卷二第二九至三十頁
    ）；而證人甲○○、戊○○於九十五年一月十二日查獲時經
    警員採集尿液送驗，確實有安非他命類陽性反應，有長榮大
    學確認報告及送驗尿液年籍對照表附卷可憑（見本院卷二第
    四三、四六頁），佐以上開證人因前述施用毒品案件，經本
    院分別裁定觀察勒戒、強制戒治及判刑確定，有臺灣高等法
    院被告前案紀錄表可查（見本院卷三第一至二八頁），已可
    認定證人己○○及丁○、證人甲○○及戊○○於被告查獲前
    ，分別有施用海洛因及安非他命之犯行。是本件所應審究者
    ，即為上開證人所施用毒品之來源，是否向被告所分別購買
    或無償受讓。
  (四)販賣及轉讓戊○○安非他命部分：證人戊○○於九十五年二
    月十三日第二次以證人身分具結在檢察官面前作證時，明白
    證述如附表二編號一至二所示向被告丙○○購買及受讓安非
    他命之情形（見偵查卷第三九至四十頁），上開證詞核與其
    於九十五年一月十二日初次警詢所為證述相符，當時證人戊○○並能主動陳報所使用手機門號為0000000000
    號，且當時被告丙○○尚未受司法警察查獲逮捕（見警卷第
    二一至二六頁暨指認口卡片），佐以被告所持用門號之通訊
    監察譯文中，亦顯示證人戊○○曾使用上開電話與被告聯繫
    毒品交易訊息（見本院卷一第一○三頁），可認證人戊○○
    上開證詞確屬真實，自可採信，已可認定被告確實有販賣及
    轉讓證人戊○○安非他命。至於，證人戊○○於本院審理時
    ，雖否認有向被告丙○○購買安非他命，並表示警員硬要其
    指認被告云云，但證人戊○○業於該次證述中，已明白證述
    如附表二編號一、二所示購買及轉讓毒品內容，甚至具體表
    示是以其母親范貴美所申請之0000000000門號向
    系爭門號持用人購買毒品，其中僅於證人證稱係向「阿明」
    之人，而非綽號「雞仔」之被告購買等節不符而已（見本院
    卷三第七二至八三頁），然而證人戊○○前開證述，與前述
    通訊監察譯文該項供述證據明顯不合，顯見證人戊○○於本
    院所稱「阿明」之人，即是與之直接交易毒品之被告；而證
    人戊○○曾受其自稱「阿明」之人無償轉讓毒品三次，交情
    匪淺，豈有不能指認「阿明」為何人之理，更不可能誤將「
    雞仔」誤認為「阿明」。證人戊○○於本院所為證詞，乃屬
    對本案重要關係事項為虛偽陳述，不能採信，亦不能作有利
    被告之認定。
  (五)販賣及轉讓丁○海洛因部分：證人丁○於九十五年一月十三
    日初次警詢時，主動陳報使用手機門號為00000000
    00，當時司法警察並未問及有無向被告購買海洛因（見警
    卷第十三至十七頁）；其於九十五年二月二十三日第二次受
    詢問時，乃明白陳述被告有無償轉讓海洛因（見偵查卷第一
    二四至一二七頁）；其第三次於九十五年四月二十五日以證
    人身分具結在檢察官面前作證時，更明白證稱如何先向被告
    購買海洛因，其後再改向被告及郭忠建無償受讓海洛因（見
    偵查卷第一三七至一四一頁）；於本院審理時亦作相同證述
    （見本院卷三第五五至七一頁）。分析證人丁○上開證述，
    有關海洛因交易之聯絡方式、購買時間、地點、價格、交付
    方法；受讓海洛因之方法及次數等重要待證事項均始終一致
    ，且證人甚可具體說出因何緣故認識並知悉被告有在販賣毒
    品；其後因郭忠建向其表示欲與其交往，其擔心沒上班就沒
    錢購買海洛因，郭忠建乃向其擔保會無償提供海洛因，之後
    便陸續由被告或郭忠建無償轉讓海洛因，前述由購買轉而受
    贈海洛因之前因後果，證人丁○亦能記憶清晰而具體陳述，
    上開證詞自堪憑信，佐以被告所使用手機及ＳＩＭ卡與證人
    丁○所使用電話確實有毒品交易聯絡之訊息（見本院卷一第
    一○四頁），足可認定被告確實先有販賣海洛因與丁○後，
    因郭忠建與丁○交往，乃改以無償方式轉讓海洛因與丁○。
    雖丁○對於購買暨轉讓海洛因次數及金額部分，於本院審理
    時先後略有不一致，惟此係因證人丁○購買金額常不一致，
    且購買毒品每次份量亦不一致，且上開不一致乃證人記憶隨
    時間遞減所產生之正常現象，自不能以上開些微不一致事項
    ，遽而認定被告丙○○從未販賣及轉讓海洛因予證人丁○。
  (六)販賣己○○海洛因部分：證人己○○於九十五年一月十二日
    午間初次警詢時，主動陳報使用手機門號為0000000
    000，當時司法警察並未問及有無向被告購買海洛因（見
    併案警卷第一至三頁）；司法警察以前開電話過濾上述通訊
    監察譯文後，始於同日下午第二次詢問證人己○○，惟經證
    人己○○否認有向被告購買毒品（見併辦警卷第四至六頁）
    ，當時被告尚未受司法警察查獲逮捕。證人己○○第三次於
    九十五年五月十九日第三次警詢時，乃明白表示「怕供出毒
    品來源遭報復，因此先前才隱瞞毒品來源」，並明白供述如
    附表二編號五所示向被告購買毒品之情形（見併辦偵查卷第
    八至十一頁）；其於同日第四次以證人身分具結在檢察官面
    前作證時，亦作相同證述。證人己○○上開第三次及第四次
    之陳述中，有關海洛因交易之聯絡方式、購買時間、地點、
    價格、交付方法等重要待證事項均始終一致，且證人己○○
    甚可具體說出其先交付金錢，被告在該地繞圈查看後再交付
    海洛因等具體交易情形，上開證詞自堪憑信，佐以被告所使
    用手機及ＳＩＭ卡與證人己○○所使用電話確實有毒品交易
    聯絡之訊息（見本院卷一第一○○頁），足可認定被告確實
    有販賣海洛因予證人己○○。證人己○○雖於本院審理時全
    盤否認有向被告購買海洛因，辯稱是一起與被告前往購買毒
    品，更否認有以其前開使用門號與被告持用之系爭門號聯繫
    ，其之前在偵查中具結作證是亂講的云云（見本院卷三第一
    ○三至一一七頁），惟上開證述完全與前述通訊監察譯文該
    項供述證據明顯不合，其於本院所為證詞，全屬對本案重要
    關係事項為虛偽陳述，無從憑信，不能作為有利被告認定。
  (七)販賣及轉讓甲○○安非他命部分：證人甲○○於九十五年一
    月十二日第二次、九十五年二月二十一日第三次、九十五年
    四月二十五日第四次以證人身分具結在檢察官面前作證時，
    已明白證述如附表二編號六至七所示向被告無償受讓或購買
    安非他命毒品等情形（見偵查卷第二八至二九、九五至九六
    、一三六至一三七頁），此核與其初次於警詢所為陳述相符
    （見警卷第二七至三一頁），且當時被告尚未受司法警察查
    獲逮捕。有關被告何以願意無償轉讓安非他命部分，證人甲○○亦能具體說明是因為被告經常利用證人住處從事毒品交
    易，乃無償轉讓安非他命作為報酬，足可認定被告確實有販
    賣及轉讓安非他命與證人甲○○。證人甲○○雖曾於本院到
    庭作證，但在作證時即以頭痛為由拒絕進一步陳述（見本院
    卷三第一三二至一三九頁），然而，先前歷次抗辯完全不認
    識證人甲○○之被告，竟於證人甲○○部分表示意見時，侃
    侃而談如何在證人甲○○租屋處買受毒品之經過，以及證人
    甲○○如何主動施用被告桌上的毒品（見本院卷三第一三九
    頁），可見被告不但認識證人甲○○，而且過從甚密，益見
    被告前開抗辯，顯然是向本院矇混扯謊。
  (八)綜合上開證據資料，已可認定被告確有如附表二所示犯行，
    而被告亦坦承葡萄糖是用來稀釋海洛因，且扣案海洛因純度
    亦為百分之二十點三二，惟以將海洛因摻入美那水或礦泉水
    再予注射之方式施用海洛因，僅需將海洛因放入注射針筒內
    即可，實不需大費周章更先以葡萄糖稀釋，可認被告係販入
    純度較高之海洛因後，將之稀釋成純度較低之海洛因賣出，
    以此賺取差價，確有營利意圖；既被告以上開方式販賣海洛
    因營利，則其以同一方式販入安非他命再賣出，自亦有營利
    意圖自明。至於被告丙○○縱有施用海洛因及安非他命，尚
    無礙本件犯行之成立。綜上，本案事證明確，被告前開犯行
    足堪認定，應依法論科。
二、論罪科刑：
  (一)海洛因及安非他命係毒品危害防制條例第二條第二項第一款
    、第二款所明定之第一級、第二級毒品。核被告所為，係違
    反同條例第四條第一項販賣第一級毒品罪、同條第二項販賣
    第二級毒品罪、同條例第八條第一項轉讓第一級毒品罪、同
    條第二項轉讓第二及毒品罪。被告持有第一、二級毒品之低
    度行為，各為販賣暨轉讓毒品之高度行為所吸收，不另論罪
    。被告與郭忠建就如附表二編號四之轉讓海洛因之犯行，彼
    此間有犯意聯絡及行為分擔，應論以共同正犯。
  (二)按行為後法律有變更者，適用行為時之法律。但行為後之法
    律有利於行為人者，適用最有利於行為人之法律，刑法第二
    條第一項定有明文。被告行為後，刑法第五十六條連續犯之
    規定，業於九十四年一月七日修正公布刪除，並於九十五年
    七月一日施行，則被告之犯行，因行為後新法業已刪除連續
    犯之規定，此刪除雖非犯罪構成要件之變更，但顯已影響行
    為人刑罰之法律效果，自屬法律有所變更。依新法第二條第
    一項規定，比較新、舊法結果，本件本質上屬於數罪之連續
    行為，仍應適用較有利於被告之行為時法律，應以舊法論以
    連續犯（最高法院九十五年第八次刑事庭會議決議參照）。
    是被告如附表二所示犯行，均時間緊接，構成要件相同，且
    係基於概括犯意反覆為之，為修正施行前刑法第五十六條之
    連續犯，俱應論以一罪，因死刑、無期徒刑依刑法第六十四
    條第一項、第六十五條第一項之規定，不得加重，爰僅就法
    定刑為七年以上有期徒刑之販賣安非他命以及轉讓海洛因、
    安非他命部分，分別加重其刑。臺灣臺南地方法院檢察署９
    ５年度偵字第９８２８號移送併辦部分（附表二編號五），
    與本案附表二編號三之犯行，有裁判上一罪之連續犯關係，
    檢察官就犯罪事實一部起訴，依刑事訴訟法第二百七十六條
    規定，其效力及於全部，法院自有權一併審理，附此敘明。
    被告所犯販賣海洛因、販賣安非他命、轉讓海洛因、轉讓安
    非他命等犯行，犯意不同，行為互異，均應予分論併罰。
  (三)被告販賣海洛因部分，查獲人數僅有二人，販賣次數極低，
    數量亦不大，所交易對象為單純施用者，尚與大型盤商動輒
    以大量海洛因販賣之情形有別，因販賣海洛因法定刑為死刑
    及無期徒刑，被告所犯情輕法重，縱宣告本罪之最輕法定刑
    仍屬過重，其犯罪情節衡情尚有可憫恕之處，本院認為被告
    販賣海洛因部分應依刑法第五十九條之規定減輕其刑。惟修
    正施行前刑法第六十五條第二項規定，無期徒刑減輕者，為
    七年以上有期徒刑；修正後同條項則規定，無期徒刑減輕者
    ，為二十年以下十五年以上有期徒刑。比較修正前後刑之減
    輕規定，自以修正前刑法對被告有利，應適用修正施行前刑
    法第六十五條第二項規定減輕其刑。至於毒品危害防制條例
    第八條第六項固規定：「轉讓毒品達一定數量者，加重其刑
    至二分之一，其標準由行政院定之。」而行政院於九十三年
    一月七日訂定「轉讓持有毒品加重其刑之數量標準」，其第
    二條第一項第一款、第二款、第二項則規定：「轉讓第一級
    毒品淨重達五公克以上者，轉讓第二級毒品淨重達十公克以
    上者，加重其刑至二分之一。所稱淨重，指除去包裝後之毒
    品重量。」惟查本件被告連續轉讓海洛因與丁○之次數，僅
    能證明為每日一次，且每次轉讓數量至多僅能施用一次；被
    告轉讓安非他命戊○○及甲○○亦僅六次，以此推算海洛因
    應不超過淨重五公克之數量、安非他命亦不超過淨重十公克
    之數量，亦無積極證據足以證明被告轉讓毒品數量已超過上
    開公克數，自不能以上開規定更加重其刑，併此敘明。
  (四)刑罰裁量：爰審酌被告曾有妨害自由、違反懲治盜匪條例、
    違反槍砲彈藥刀械管制條例、贓物、違反肅清煙毒條例、違
    反毒品危害防制條例等等多項刑事前科，本次又於假釋中更
    犯罪，有臺灣高等法院被告前案紀錄表一份可查（見本院卷
    三第一五四至一六九頁），素行不佳，其販賣海洛因及安非
    他命供人施用，戕害他人身心健康至鉅，嚴重危害社會秩序
    ，又將部分海洛因及安非他命連續轉讓他人施用，擴大戕害
    毒品危害人群之範圍，顯見被告輕忽法律，尚無悛悔之心，
    另斟酌其販賣次數及期間等犯罪動機、目的、手段及所生危
    害，且被告一再矯詞否認犯行，犯後態度不能認為良好，爰
    分別量處被告如主文所示之刑，並定其應執行刑。又依刑法
    第五十一條定應執行刑時，因新法第五款提高多數有期徒刑
    合併應執行之刑不得逾三十年，新法施行後，應依刑法第二
    條第一項之規定，適用最有利於行為人之法律（最高法院九
    十五年五月二十三日刑事庭第八次會議決議參照）。修正施
    行前刑法第五十一條第五款規定：「宣告多數有期徒刑者，
    於各刑中之最長期以上，各刑合併之刑期以下，定其刑期。
    但不得逾二十年。」修正後刑法第五十一條第五款規定：「
    宣告多數有期徒刑者，於各刑中之最長期以上，各刑合併之
    刑期以下，定其刑期。但不得逾三十年」比較結果，修正後
    刑法並非較有利於行為人，依刑法第二條第一項規定，仍應
    依修正施行前刑法第五十一條第五款，定其應執行之刑。
  (五)按褫奪公權，乃褫奪為公務員、公職候選人及行使選舉、罷
    免、創制、複決四權之資格，且須依犯罪之性質，認為有褫
    奪公權之必要者，始得為之，刑法第三十六條、第三十七條
    第二項定有明文，按照刑法第三十七條第二項規定，褫奪公
    權與否法院原有自由裁量之權（最高法院二十九年度上字第
    一四八七號判例要旨參照）。而褫奪公權與否，必須衡量個
    別犯罪之性質，藉由上開資格之限制，以減少行為人再度危
    害社會之機會。查被告並不具有公職人員身分，本案之具體
    犯罪情形也與上開褫奪公權之內容無關，被告亦無有何危害
    公權行使之情事存在，本院裁量結果，認為無庸對被告為褫
    奪公權之宣告，併此敘明。
  (六)沒收部分：
    1.刑法第三十八條第一項第二款、第三項明文規定因犯罪所
      用之物，除有特別規定外，以屬於犯人者為限，始得沒收
      。倘犯罪所用之物其所有權並不屬犯人時，自不在得宣告
      沒收之列。而毒品包裝袋既係用於包裹毒品，防其裸露、
      逸出、潮濕，便於持有藉以施用，而非屬毒品危害防制條
      例第十九條第一項規定應沒收之物，故沒收與否應依刑法
      第三十八條第一項第二款之規定（最高法院九十一年度臺
      上字第四○七六號、第四四一六號判決參照）。查扣案如
      附表一所示物品，其中編號一、二為查獲之第一、二級毒
      品，乃違禁物，應依毒品危害防制條例第十八條第一項前
      段之規定，沒收銷燬之；編號三至九為被告販賣海洛因及
      安非他命，所用以包裝、稀釋、分裝之器具及聯絡電話，
      業據被告丙○○坦承為其所有，應依刑法第三十八條第一
      項第二款之規定宣告沒收，所宣告沒收應於何項主文項下
      ，詳如附表一備註欄所示。至於扣案如附表一編號十至十
      三等物品，部分為被告施用毒品所用；其餘行動電話及Ｓ
      ＩＭ卡，經審核通訊監察監聽譯文後，並未發現上開物品
      與本案有關，自無庸諭知沒收。而門號00000000
      0及0000000000號ＳＩＭ卡二張，雖為被告供
      販賣毒品聯絡所用，惟未扣案，為免沒收困難，亦不宣告
      沒收。
    2.另按毒品危害防制條例第十九條第一項規定，係採義務沒
      收主義，故販賣毒品所得之金錢，如能認定確係販賣毒品
      所得之款項，均應宣告沒收，不以當場搜獲扣押者為限，
      但因其並無「不問屬於犯人與否，沒收之」之特別規定，
      仍以沒收物屬於犯人所有者為限，始得依該規定予以沒收
      。而上開規定所稱「追徵其價額」者，必限於所沒收之物
      為金錢以外之其他財物而無法沒收時，始應追徵其價額，
      使其繳納與原物相當之價額。如所得財物為金錢而無法沒
      收時，應以其財產抵償之，而不發生追徵價額之問題（最
      高法院九十三年度臺上字第一二一八、二六七○、二七四
      三號刑事判決要旨參照）。被告連續販賣海洛因及安非他
      命與如附表二編號一、三、五、七之人，已如前述，上開
      四人證述購買毒品之期間及次數，均以次數最低、額度最
      小即有利於被告之方式計算，詳如附表三所示，惟上開販
      賣所得均未扣案，茲就販賣海洛因及安非他命所得部分分
      別宣告沒收後，如全部或一部不能沒收時，以其財產抵償
      之。
據上論斷，應依刑事訴訟法第二百九十九條第一項前段，毒品危
害防制條例第四條第一項、第二項、第八條第一項、第二項、第
十八條第一項前段、第十九條第一項，刑法第十一條前段、第二
條第一項前段、第二十八條、修正施行前刑法第五十六條、刑法
第五十九條、第三十八條第一項第二款、修正前刑法第五十一條
第五款、第九款、第十款，判決如主文。
本案經檢察官庚○○到庭執行職務。
中　　華　　民　　國　　96　　年　　5 　　月　　22　　日
　　　　　　　　　刑事第八庭    審判長法　官  彭喜有
                                      法  官  盧鳳田
                                      法  官  李東柏
以上正本證明與原本無異。
如不服本判決，應於判決送達後十日內，向本院提出上訴狀。
      　　　　　　　　　　　　　　　　書記官　簡湘雲
中　　華　　民　　國　　96　　年　　5 　　月　　22　　日
附錄本案論罪科刑法條全文：
毒品危害防制條例第四條第一項、第二項
製造、運輸、販賣第一級毒品者，處死刑或無期徒刑；處無期徒
刑者，得併科新臺幣一千萬元以下罰金。
製造、運輸、販賣第二級毒品者，處無期徒刑或七年以上有期徒
刑，得併科新臺幣七百萬元以下罰金。
毒品危害防制條例第八條第一項、第二項
轉讓第一級毒品者，處一年以上七年以下有期徒刑，得併科新臺
幣一百萬元以下罰金。
轉讓第二級毒品者，處六月以上五年以下有期徒刑，得併科新臺
幣七十萬元以下罰金。
附表一：本案扣案物品一覽表
┌──┬──────┬─────┬──────────────┬──────┐
│編號│扣案物品名稱│數量      │說                        明│備        註│
├──┼──────┼─────┼──────────────┼──────┤
│ 一 │第一級毒品海│貳包      │驗餘淨重點柒壹公克        │於販賣及轉讓│
│    │洛因        │          │                            │海洛因項下沒│
│    │            │          │                            │收          │
├──┼──────┼─────┼──────────────┼──────┤
│ 二 │第二級毒品安│壹包      │含包裝袋毛重點貳公克    │於販賣及轉讓│
│    │非他命      │          │                            │安非他命項下│
│    │            │          │                            │沒收        │
├──┼──────┼─────┼──────────────┼──────┤
│ 三 │空包裝袋    │貳個      │包裝編號一毒品用            │於販賣及轉讓│
│    │            │          │                            │海洛因項下沒│
│    │            │          │                            │收          │
├──┼──────┼─────┼──────────────┼──────┤
│ 四 │空包裝袋    │壹個      │包裝編號二毒品用            │於販賣及轉讓│
│    │            │          │                            │安非他命項下│
│    │            │          │                            │沒收        │
├──┼──────┼─────┼──────────────┼──────┤
│ 五 │葡萄糖      │壹包      │1.毛重壹點捌公克            │於販賣及轉讓│
│    │            │          │2.供稀釋海洛因用，惟依一般社│海洛因項下沒│
│    │            │          │  會經驗非專供販賣毒品所用。│收          │
├──┼──────┼─────┼──────────────┼──────┤
│ 六 │夾鏈袋（小包│陸拾捌個  │供包裝毒品成小包用，依一般社│於販賣及轉讓│
│    │）          │          │會經驗非專供販賣毒品所用。  │海洛因及安非│
│    │            │          │                            │他命項下沒收│
├──┼──────┼─────┼──────────────┼──────┤
│ 七 │吸管        │壹支      │供分裝毒品成小包用，依一般社│於販賣及轉讓│
│    │            │          │會經驗非專供販賣毒品所用。  │海洛因及安非│
│    │            │          │                            │他命項下沒收│
├──┼──────┼─────┼──────────────┼──────┤
│ 八 │行動電話    │壹支      │1.ＣＧ－ＰＬＵＳ牌，序號３５│於販賣毒品項│
│    │            │          │  0000000000000│下沒收      │
│    │            │          │  號。                      │            │
│    │            │          │2.被告販賣毒品聯繫用，依社會│            │
│    │            │          │  經驗非專供販賣毒品所用。  │            │
├──┼──────┼─────┼──────────────┼──────┤
│ 九 │行動電話    │壹支      │1.ＬＧ牌，序號0000000│於販賣毒品項│
│    │            │          │  00000000號。      │下沒收      │
│    │            │          │2.被告販賣毒品聯繫用，依社會│            │
│    │            │          │  經驗非專供販賣毒品所用。  │            │
├──┼──────┼─────┼──────────────┼──────┤
│ 十 │行動電話    │壹支      │1.ＮＯＫＩＡ牌，序號０５１２│不沒收      │
│    │            │          │  ０３０１Ｋ２８ＣＰ號。    │            │
│    │            │          │2.與本案無關。              │            │
├──┼──────┼─────┼──────────────┼──────┤
│十一│ＳＩＭ卡    │壹張      │1.門號0000000000號│不沒收      │
│    │            │          │2.與本案無關。              │            │
├──┼──────┼─────┼──────────────┼──────┤
│十二│注射針筒    │貳支      │其上無毒品殘留，為被告丙○○│不沒收      │
│    │            │          │施用而非販賣毒品所用之物，與│            │
│    │            │          │本案無關。                  │            │
├──┼──────┼─────┼──────────────┼──────┤
│十三│止血帶      │壹條      │為被告丙○○施用而非販賣毒品│不沒收      │
│    │            │          │所用之物，與本案無關。      │            │
└──┴──────┴─────┴──────────────┴──────┘
附表二：丙○○販賣及轉讓海洛因及安非他命一覽表
┌──┬────┬────┬─────┬──────┬─────┬─────┐
│編號│販賣／轉│起迄時間│地      點│方        法│次數及數量│備      註│
│    │讓對象暨│        │          │            │          │          │
│    │毒品種類│        │          │            │          │          │
├──┼────┼────┼─────┼──────┼─────┼─────┤
│ 一 │戊○○  │94年9月 │臺南縣鹽水│以其所有0913│至少六次，│以最低次數│
│    │        │間某日起│鎮○○路中│234018號手機│二次一千元│及額度計算│
│    ├────┤至      │華電信附近│撥打丙○○所│，其餘四次│，通聯記錄│
│    │販賣安非│        │          │使用00000000│至少五百元│譯文有顯示│
│    │他命    │        │          │70號手機    │          │金額者，依│
│    │        │        │          │            │          │該金額計算│
├──┼────┼────┼─────┼──────┼─────┼─────┤
│ 二 │戊○○  │94年9月 │臺南縣鹽水│戊○○無金錢│無償提供至│以最低次數│
│    │        │間某日起│鎮○○路中│向丙○○購買│少三次，數│計算      │
│    ├────┤至      │華電信附近│時          │量不詳    │          │
│    │轉讓安非│        │          │            │          │          │
│    │他命    │        │          │            │          │          │
├──┼────┼────┼─────┼──────┼─────┼─────┤
│ 三 │丁○    │94年10月│臺南縣鹽水│透過他人介紹│至少三次，│以最低次數│
│    │        │中旬某日│鎮電信局附│認識丙○○後│每次至少一│及額度計算│
│    ├────┤起至同年│近        │，向丙○○購│千元      │          │
│    │販賣海洛│11月間某│          │買          │          │          │
│    │因      │日止    │          │            │          │          │
├──┼────┼────┼─────┼──────┼─────┼─────┤
│ 四 │丁○    │94年11月│臺南縣新營│丙○○之兄郭│總次數及數│          │
│    │        │間某日郭│市○○路麥│忠建與丁○交│量不詳，每│          │
│    ├────┤忠興停止│當勞附近或│往後，改由郭│日至少一次│          │
│    │轉讓海洛│販賣海洛│丁○租屋處│忠興及郭忠建│，每次約施│          │
│    │因      │因與丁○│          │共同或分別無│用一次之數│          │
│    │        │起至95年│          │償轉讓親自交│量，毒品純│          │
│    │        │1月12日 │          │付          │度不詳。  │          │
│    │        │止      │          │            │          │          │
├──┼────┼────┼─────┼──────┼─────┼─────┤
│ 五 │己○○  │94年9月 │臺南縣鹽水│以0000000000│至少十次，│以最低次數│
│    │        │某日起至│鎮南榮中學│號手機撥打郭│其中一次一│及額度計算│
│    ├────┤95年1月8│及同鎮某加│忠興所使用09│千五百元，│，通聯記錄│
│    │販賣海洛│日止    │油站附近等│00000000及09│其餘各次至│譯文有顯示│
│    │因      │        │地        │00000000號手│少五百元  │金額者，依│
│    │        │        │          │機          │          │該金額計算│
├──┼────┼────┼─────┼──────┼─────┼─────┤
│ 六 │甲○○  │94年12月│臺南縣鹽水│丙○○在沈義│無償提供至│以最低次數│
│    │        │間某日起│鎮福得里後│君租屋處販賣│少三次，數│計算（至於│
│    ├────┤至95年1 │厝12號沈義│毒品之報酬  │量不詳    │起訴意旨提│
│    │轉讓安非│月11日止│君租屋處  │            │          │及乙○○部│
│    │他命    │        │          │            │          │分應屬贅載│
│    │        │        │          │            │          │，此由證據│
│    │        │        │          │            │          │清單完全未│
│    │        │        │          │            │          │表明乙○○│
│    │        │        │          │            │          │之證據方法│
│    │        │        │          │            │          │，即可得知│
│    │        │        │          │            │          │）        │
├──┼────┼────┼─────┼──────┼─────┼─────┤
│ 七 │甲○○  │94年9月 │臺南縣鹽水│以0000000000│至少三次，│以最低次數│
│    │        │間某日起│鎮福得里後│號手機撥打郭│每次至少五│及額度計算│
│    ├────┤至95年1 │厝12號沈義│忠興所使用09│百元      │，通聯記錄│
│    │販賣安非│月11日止│君租屋處  │00000000號手│          │有顯示金額│
│    │他命    │        │          │機          │          │者，依該金│
│    │        │        │          │            │          │額計算    │
└──┴────┴────┴─────┴──────┴─────┴─────┘
 附表三：【丙○○販毒所得計算表，單位：新臺幣】
┌──┬───┬──────────┬──────┬────────────┐
│編號│買受人│買受金額及次數之計算│販毒所得總計│備                    註│
├──┼───┼──────────┼──────┼────────────┤
│ 一 │戊○○│1000*2+500*4=4000   │肆仟元      │於販賣安非他命項下沒收  │
├──┼───┼──────────┼──────┼────────────┤
│ 二 │丁○  │1000*3=3000         │仟元      │於販賣海洛因項下沒收    │
├──┼───┼──────────┼──────┼────────────┤
│ 三 │己○○│1500*1+500*9=6000   │陸仟元      │於販賣海洛因項下沒收    │
├──┼───┼──────────┼──────┼────────────┤
│ 四 │甲○○│500*3=1500          │壹仟伍佰元  │於販賣安非他命項下沒收  │
├──┴───┴──────────┴──────┴────────────┤
│ 以上合計：新臺幣壹萬肆仟伍佰元                                           │
└─────────────────────────────────────┘
